【裁判字號】    99,聲,4
【裁判日期】    990112
【裁判案由】    停止執行
【裁判全文】
臺灣板橋地方法院民事裁定                 99年度聲字第4號
聲  請  人  乙○○
代  理  人  劉秋絹律師
相  對  人  甲○○
上列當事人間聲請停止執行事件，本院裁定如下：
    主  文
聲請人供擔保新臺幣壹佰零捌萬仟佰拾元後，本院九十
八年度司執字第九一六○九號強制執行事件之強制執行程序，於
本院九十九年度訴字第五八號塗銷抵押權設定登記事件判決或終
結確定前應暫予停止。
    理  由
一、按有回復原狀之聲請，或提起再審或異議之訴，或對於和解
    為繼續審判之請求，或提起宣告調解無效之訴、撤銷調解之
    訴，或對於許可強制執行之裁定提起抗告時，法院因必要情
    形，或依聲請定相當並確實擔保，得為停止強制執行之裁定
    ，強制執行法第18條第 2項明文。又抵押人如以許可執行裁
    定成立前實體上之事由，主張該裁定不得為執行名義而提起
    訴訟時，其情形較裁定程序為重，依「舉輕明重」之法理，
    並兼顧抵押人之利益，則抵押人自得依強制執行法第18條第
    2 項之規定，聲請為停止執行之裁定。次按抵押人本此裁定
    所供之擔保，係以擔保抵押權人因抵押人聲請停止強制執行
    不當，可能遭受之損害獲得賠償為目的。是法院定此項擔保
    ，其數額應依標的物停止執行後，抵押權人未能即時受償或
    利用該標的物所受之損害額，或其因另供擔保強制執行所受
    之損害額定之，非以標的物之價值或其債全額為依據。最高
    法院95年台抗字第104號裁判意旨可為參照。
二、本件聲請人以其向本院提起99年度訴字第58號塗銷抵押權設
    定登記之訴為理由，聲請裁定停止本院98年度司執字第9160
    9 號拍賣抵押物強制執行事件之強制執行程序。
三、本院調取該執行卷宗、98年度司拍字第941 號拍賣抵押物卷
    宗及99年度訴字第58號塗銷抵押權設定登記之訴卷宗審究後
    ，認為聲請人之聲請合於上開規定，為有理由，應予准許。
四、又相對人對於本院98年度司執字第91609 號強制執行事件中
    執行名義即准許拍賣抵押物之裁定，該抵押權設定擔保之債
    權本金為新台幣（下同）500 萬元，相對人主張訴外人陳黃
    綢對其負債即為500 萬元，是相對人因本件停止執行事件可
    能遭受之損害，實係本案審理期間其執行債權額所受之利息
    損失，以第一審至第三審通常程序辦案期限約4 年4 個月，
    則聲請人為相對人因停止執行可能遭受之利息損失，所酌定
    擔保金額為1,083,333 元【計算式：5,000,000 元×（4 ＋
    4/12年）×5%法定遲延利息＝1,083,333 元，元以下四捨五
    入】。
五、爰依強制執行法第18條第2項，裁定如主文。
中    華    民    國    99    年    1     月    12    日
                  民事第三庭    法  官  吳金芳
以上正本係照原本作成
如對本裁定抗告，應於收受裁定正本送達後10日內向本院提出抗
告狀，並繳納抗告裁判費新台幣1,000元整
中    華    民    國    99    年    1     月    13    日
                                書記官  黃美雲

司法院資訊處製作；財團法人民間司法改革基金會備份。
